臺灣臺中地方法院刑事判決　　　　　　 96年度訴緝字第129號
公　訴　人　臺灣臺中地方法院檢察署檢察官
被　　　告　甲○○
　　　　　　　　　　(現於臺灣臺中女子監獄執行中)
上列被告因毒品危害防制條例案件，經檢察官提起公訴（94年度
毒偵字第3164號、第3516號），被告於準備程序中就被訴事實為
有罪之陳述，受命法官於聽取當事人之意見後，本院合議庭裁定
改由受命法官獨任以簡式審判程序審理，判決如下：
    主  文
甲○○連續施用第一級毒品，處有期徒刑壹年貳月。
    犯罪事實
一、甲○○前於民國九十一年間因施用毒品案件，經依法院裁定
    送入觀察勒戒處所觀察勒戒，經評定認無繼續施用毒品傾向
    ，於九十一年六月十四日釋放，並由臺灣臺中地方法院檢察
    署檢察官於同年月十三日以九十一年度毒偵字第一六二一號
    為不起訴處分確定。又於九十二年間因施用毒品案件，經依
    法院裁定送入觀察勒戒處所觀察勒戒，經評定認有繼續施用
    毒品傾向，除再依法院裁定送入戒治處所施以強制戒治 (嗣
    於九十三年一月九日因修法釋放)外，並經本院先後就其施
    用第一級及第二級毒品部分，各判處有期徒刑十月及五月確
    定，並裁定其應執行刑為有期徒刑一年二月確定 (嗣與其所
    另犯偽造文書案件所處有期徒刑四月，接續執行，於九十四
    年二月一日假釋出監，期滿日期為同年六月十六日，於本案
    不構成累犯)。詎猶不知悔改，復基於施用第一級毒品海洛
    因之概括犯意，先於九十四年五月二十六日，在臺中市其友
    人住處內，以將第一級毒品海洛因摻水稀釋後，再以注射針
    筒注射於身體血管之方式，施用第一級毒品海洛因一次。又
    於同年六月三日上午十時許，在臺中市○○○路○段三四一
    號十八樓其住處內，以將第一級毒品海洛因摻水稀釋後，再
    以注射針筒注射於身體血管之方式，施用第一級毒品海洛因
    一次。嗣因甲○○先後於九十四年五月二十七日及同年六月
    三日，接受臺灣臺中地方法院檢察署人員所採集之尿液，經
    送請詮昕科技股份有限公司檢驗結果，嗎啡類均呈陽性反應
    ，而查悉上情。
二、案經臺灣臺中地方法院檢察署檢察官自動檢舉偵查起訴。
    理  由
一、訊據被告甲○○對於上揭犯罪事實坦承不諱，且被告先後於
    上揭時間所採集之尿液經送請詮昕科技股份有限公司檢驗結
    果，嗎啡類均呈陽性反應，有詮昕科技股份有限公司出具之
    檢驗報告書二張附卷可稽，足認被告自白確與事實相符，堪
    可採信。再被告前於九十一年間因施用毒品案件，經依法院
    裁定送入觀察勒戒處所觀察勒戒，經評定認無繼續施用毒品
    傾向，於九十一年六月十四日釋放，並由臺灣臺中地方法院
    檢察署檢察官於同年月十三日以九十一年度毒偵字第一六二
    一號為不起訴處分確定。又於九十二年間因施用毒品案件，
    經依法院裁定送入觀察勒戒處所觀察勒戒，經評定認有繼續
    施用毒品傾向，除再依法院裁定送入戒治處所施以強制戒治
    ，嗣於九十三年一月九日因修法釋放外，並經本院就其施用
    第一級及第二級毒品部分，先後各判處有期徒刑十月及五月
    確定，嗣並裁定其應執行刑為有期徒刑一年二月確定等節，
    有臺灣高等法院被告前案紀錄表、臺灣臺中地方法院檢察署
    刑案資料查註紀錄表及被告在監在押查詢表各一份在卷可憑
    。綜上所述，本案事證明確，被告犯行洵堪認定。
二、查，被告行為後，刑法第二條、第十一條、第五十六條，均
    於九十四年二月二日修正公布，並自九十五年七月一日起施
    行，且 (一)修正後刑法第二條第一項規定，已將新舊法律
    適用之「從新從輕」原則，改採「從舊從輕」原則，而此規
    定僅係規範行為後法律變更所生新舊法律比較適用之準據法
    ，並非實體刑罰法律，自不生行為後法律變更之比較適用之
    問題，應逕行適用新法第二條第一項之規定，為「從舊從輕
    」之比較。又修正後刑法第十一條係增訂刑法於其他法律有
    「保安處分」之規定者，亦適用之，亦無關犯罪行為可罰性
    之變更，亦應逕行適用新法第十一條之規定。（二）被告行
    為後，刑法第五十六條「連續數行為而犯同一之罪名者，以
    一罪論。但得加重其刑至二分之一」之規定，業經總統於九
    十四年二月二日公布廢除，自九十五年七月一日施行，亦即
    刑法第五十六條廢除後，該條原規定之數行為而犯同一之罪
    名者，除有接續犯之情形外，應按數罪併罰之原則論處，依
    修正施行後刑法第二條第一項「行為後法律有變更者，適用
    行為時之法律。但行為後之法律有利於行為人者，適用最有
    利於行為人之法律」之規定，比較廢除前後刑法第五十六條
    之規定，廢除後之規定，並未較有利於被告，故本件應適用
    被告行為時即廢除前刑法第五十六條之規定予以論處。
三、核被告所為，係犯毒品危害防制條例第十條第一項之施用第
    一級毒品罪。被告施用第一級毒品前後，持有第一級毒品之
    低度行為，應為其施用之高度行為所吸收，不另論罪。又被
    告上揭先後多次施用第一級毒品行為，時間緊接，觸犯構成
    要件相同之罪名，顯係基於概括之犯意反覆為之，為連續犯
    ，應依修正前刑法第五十六條規定以一罪論，並加重其刑。
    爰審酌被告前已曾因施用毒品案件接受二次觀察勒戒處分及
    一次強制戒治處分，並曾經法院判處罪刑確定在案，竟無視
    於毒品對於自身健康之戕害及國家對於杜絕毒品犯罪之禁令
    ，甫假釋出監三個多月，即於假釋期間猶施用毒品不輟，再
    為本案犯行，惟念及其吸毒係戕害自己身心之行為、本案其
    施用第一級毒品之時間尚非甚長及被告犯罪後坦承犯行之態
    度等一切情狀，量處如主文所示之刑。
據上論斷，應依刑事訴訟法第二百七十三條之一第一項、第二百
九十九條第一項前段，毒品危害防制條例第十條第一項、第二十
三條第二項，刑法第十一條前段、修正前刑法第五十六條，判決
如主文。
中　　華　　民　　國　　96　　年　　3 　　月　　28　　日
                    臺灣臺中地方法院刑事第十庭
                            法  官  江奇峰
上正本證明與原本無異。
如不服本判決，應於判決送達後十日內向本院提出上訴狀，上訴
於臺灣高等法院臺中分院 (須附繕本)。
                            書記官  江慧貞
中　　華　　民　　國　　96　　年　　3 　　月　　28　　日
附錄論罪科刑法條：
毒品危害防制條例第十條第一項：
施用第一級毒品者，處六個月以上五年以下有期徒刑。
